臺灣高雄地方法院刑事判決　　　　　　　94年度訴字第1797號
公　訴　人　臺灣高雄地方法院檢察署檢察官
被　　　告　乙○○
上列被告因違反毒品危害防制條例案件，經檢察官提起公訴（94
年度毒偵字第3976號），及移送併案（94年度毒偵字第6154號、
第7357號），本院準備程序進行中，因被告就被訴事實為有罪之
陳述，經告知簡式審判程序意旨，並聽取公訴人及被告之意見後
，本院合議庭裁定由受命法官獨任依簡式審判程序審理，判決如
下：
    主  文
乙○○連續施用第一級毒品，累犯，處有期徒刑壹年。扣案之第
一級毒品海洛因壹包（淨重零點玖肆公克、空包裝重零點壹捌公
克）沒收銷燬。
    事  實
一、乙○○前於民國88年間，因施用毒品案件，經本院以88年度
    毒聲字第33號裁定送觀察、勒戒後，認有繼續施用毒品之傾
    向，經本院以88年度毒聲字第747 號裁定令入戒治處所施以
    強制戒治，嗣經本院以88年度毒聲字第4359號裁定停止強制
    戒治，交付保護管束，於89年1 月29日保護管束期滿執行完
    畢，並經臺灣高雄地方法院檢察署檢察官於89年2 月12日以
    89年度戒毒偵字第146 號不起訴處分確定。又於90年間，再
    因施用毒品案件，經本院以90年度毒聲字第546 號裁定令入
    戒治處所施以強制戒治，嗣經本院以90年度毒聲字第3747號
    裁定停止強制戒治，交付保護管束，於91年1 月28日保護管
    束期滿視為執行完畢，並經本院以90年度易字第2523號判處
    有期徒刑6 月確定，於91年1 月29日易科罰金執行完畢。詎
    仍不知戒絕毒癮，明知海洛因係毒品危害防制條例第2 條第
    2 項第1 款所明定之第一級毒品，不得持有及施用，仍於前
    述強制戒治執行完畢釋放後5 年內，復基於施用第一級毒品
    海洛因之概括犯意，自94年4 月28日中午某時許起至94年8
    月31日凌晨1 時許止，連續在其位於高雄市○○路275 號4
    樓、高雄縣鳳山市○○○ 路7 號住處等處，以將第一級毒品
    海洛因摻水置於注射針筒內施打身體之方式，施用第一級毒
    品海洛因多次。嗣(1)於94年4 月29日19時許，因形跡可疑，
    為警盤查發覺其為毒品列管人口而查獲，並扣得乙○○所有
    之葡萄糖粉1 瓶；(2)於94年6 月22日21時許，為警在高雄市
    苓雅區○○路與尚義路口查獲，並扣得乙○○所有之海洛因
    1 包（淨重0.94公克、空包裝重0.18公克）；(3)於94年8 月
    31 日20 因騎乘機車違規，為警在高雄市○○區○○路與民
    族路口查獲，並均經乙○○同意採尿送驗後呈嗎啡陽性反應
    ，始偵知上情。
二、案經高雄市政府警察局移送及高雄市政府警察局苓雅分局報
    請臺灣高雄地方法院檢察署檢察官偵查起訴及併案。
    理  由
一、按本件被告乙○○所犯係死刑、無期徒刑、最輕本刑為3 年
    以上有期徒刑以外之罪，其於準備程序就前揭被訴事實為有
    罪之陳述，經受命法官告知簡式審判程序之旨，並聽取其與
    公訴人之意見後，本院認無不得或不宜改依簡式審判程序進
    行之處，爰依刑事訴訟法第273 條之1 第1 項、第284 條之
    1 ，裁定本件由受命法官獨任進行簡式審判程序，合先敘明
    。
二、訊據被告乙○○對於上揭犯行坦承不諱，且查：
  (一)被告為警查獲後，於94年4 月29日20時30分許、94年6 月23
    日0 時15分許、94年9 月1 日0 時30分許所採集之尿液，經
    送驗結果，確呈嗎啡陽性反應，此有高雄市立凱旋醫院94年
    5 月9 日轉碼編號00000000號、94年7 月10日轉碼編號
    00000000號、94年9 月12日轉碼編號A00000000 號濫用藥物
    尿液檢驗報告各1 紙、嫌疑人尿液採證代碼對照表3 份在卷
    可稽。扣案之疑似海洛因白粉1包，經送請法務部調查局鑑
    定結果，認確含第一級毒品海洛因成份（淨重0.94公克、空
    包裝重0.18公克），此有法務部調查局調科壹字第22002078
    2 號鑑定通知書1 份在卷可憑。復有搜索扣押筆錄、扣押物
    品目錄表各2 份、照片4 張附卷足佐。足見被告前揭出於任
    意性之自白與事實相符，應堪採為被告有罪之證據。則被告
    施用第一級毒品海洛因多次之犯行，堪以認定。
  (二)被告前於88年間，因施用毒品案件，經本院以88年度毒聲字
    第33號裁定送觀察、勒戒後，認有繼續施用毒品之傾向，經
    本院以88年度毒聲字第747 號裁定令入戒治處所施以強制戒
    治，嗣經本院以88年度毒聲字第4359號裁定停止強制戒治，
    交付保護管束，於89年1 月29日保護管束期滿執行完畢，並
    經臺灣高雄地方法院檢察署檢察官於89年2 月12日以89年度
    戒毒偵字第146 號不起訴處分確定。又於90年間，再因施用
    毒品案件，經本院以90年度毒聲字第546 號裁定令入戒治處
    所施以強制戒治，嗣經本院以90年度毒聲字第3747號裁定停
    止強制戒治，交付保護管束，於91年1 月28日保護管束期滿
    視為執行完畢之事實，有臺灣高等法院被告前案紀錄表1紙
    在卷足參，其於前案強制戒治執行完畢後，5 年內再犯本件
    施用毒品罪之事實，事證明確，應予依法論科。
三、按海洛因係毒品危害防制條例第2 條第2 項第1 款所明定之
    第一級毒品，不得持有及施用，核被告乙○○所為施用第一
    級毒品海洛因之行為，係犯毒品危害防制條例第10條第1 項
    之施用第一級毒品海洛因罪。其施用第一級毒品前後，持有
    海洛因之低度行為，應為施用之高度行為所吸收，均不另論
    罪。又被告先後多次施用第一級毒品之犯行，時間緊接，犯
    罪構成要件相同，顯係基於概括犯意反覆為之，為連續犯，
    應依刑法第56條之規定論以一罪，並依法加重其刑。本件起
    訴書於起訴事實雖僅記載被告於94年2 月15日起至94年4 月
    27日止，連續施用第一級毒品海洛因之犯行，然檢察官就犯
    罪事實一部起訴者，其效力及於全部，被告其餘數次施用海
    洛因之犯行，與前揭業經起訴有罪部分，時間緊接且犯罪構
    成要件相同，顯係基於概括犯意而為之，有連續犯裁判上一
    罪關係，並經檢察官移請併案審理，本院自得併予審理。又
    被告前於90年間，因違反毒品危害防制條例案件，經本院以
    90年度易字第2523號判處有期徒刑6 月確定，於91年1 月29
    日易科罰金執行完畢，此有臺灣高等法院被告前案紀錄表1
    份附卷可憑，其前受有期徒刑之執行完畢後，5 年內再犯本
    件有期徒刑以上之罪，為累犯，應依刑法第47條之規定，加
    重其刑，並依法遞加之。爰審酌被告經強制戒治後，仍未能
    戒絕其毒癮，復連續施用毒品多次，足證前開保安處遇措施
    已難收矯治其惡性，惟念其自知施用毒品成癮而主動醫治療
    ，此有高雄市立凱旋醫院診斷書1 份可參，且犯罪後坦承犯
    行及所犯為自戕行為等一切情狀，量處如主文所示之刑，以
    資懲儆。扣案之第一級毒品海洛因1 包（淨重0.94公克、空
    包裝重0.18公克）係屬第一級毒品，應依毒品危害防制條例
    第18條第1 項前段規定宣告沒收銷燬。至鑑驗耗損之毒品因
    已滅失，自無庸宣告沒收銷燬之。扣案之白色粉末1 瓶，經
    送請法務部調查局鑑定結果，無法定毒品成分，此有法務部
    調查局94年7 月11日調科壹字第220020243 號鑑定通知書1
    份，且為被告所欲拋棄之葡萄糖，業據被告於審理中供明在
    卷，因與被告施用毒品案件無關連性，爰不予宣告沒收。
四、公訴意旨另以：被告乙○○於94年2 月15日起連續在高雄縣
    鳳山市○○○路7 號住處內，施用第一級毒品海洛因多次，
    因認被告於94年2 月15日起至94年4 月27日止亦涉犯施用第
    一級毒品罪嫌等語。惟檢察官認被告自94年2 月15日起，即
    有前開施用毒品犯行，當係基於被告於警詢中之自白為其論
    據。經查，被告於本院審理時堅決否認於94年2 月15日起至
    94年4 月27日止有何施用毒品犯行。而檢察官所指之被告自
    94年2 月15日起至94年4 月27日止施用第一級毒品犯行，並
    無可為補強之證據，且本院復查無其他積極證據足認被告確
    有此部分犯行，是除本院前開判處之犯行外，檢察官所指被
    告於94年2 月15日起至94年4 月27日止所犯之施用第一級毒
    品犯嫌，並無足夠證據，本應為無罪之判決，惟公訴意旨認
    此部分與前揭論罪科刑之施用第一級毒品罪間，有連續犯之
    裁判上一罪關係，爰不另為無罪之諭知。
據上論斷，應依刑事訴訟法第273 條之1 第1 項、第284 條之1
、第299 條第1 項前段，毒品危害防制條例第10條第1 項、第18
條第1 項前段、第23條第2 項，刑法第11條、第56條、第47條，
判決如主文。
本案經檢察官甲○○到庭執行職務。
中　　華　　民　　國　　94　　年　　10　　月　　31　　日
                  鳳山刑事第1 庭      法　官  林芳華
以上正本證明與原本無異。
如不服本判決，應於判決送達後10日內，向本院提出上訴狀。
中　　華　　民　　國　　94　　年　　11　　月　　1 　　日
                                      書記官  賴佳慧
附錄本案論罪科刑條文
毒品危害防制條例第10條
施用第一級毒品者，處6月以上5年以下有期徒刑。
施用第二級毒品者，處3年以下有期徒刑。
